nl: Voertuigen en onderdelen > Voertuigonderdelen en -accessoires: Vliegtuigonderdelen en -accessoires; Elektrische voertuigonderdelen (EV) en -accessoires; Elektronica voor motorvoertuigen; Motorvoertuigonderdelen; Onderhoud en decoratie voor voertuigen; Veiligheid en bescherming voor voertuigen; Opslag en lading voor voertuigen; Onderdelen en accessoirs voor vaartuigen
ko: 차량/부품 > 차량 부품/부대용품: 항공기 부품/부대용품; 전기 자동차(EV) 부품/부대용품; 자동차 전자 장치; 자동차 부품; 차량 정비/관리/장식; 차량 안전/보안; 차량 보관/화물; 선박 부품/부대용품
sl-SI: Vozila in deli > Deli in dodatki za vozila: Deli in dodatki za zračna plovila; Deli in dodatki za električna vozila (EV); Elektronika za motorna vozila; Deli za motorna vozila; Vzdrževanje, nega in okrasitev vozil; Varnost in zaščita vozil; Shranjevanje tovora in opreme v vozilih; Deli in dodatki za vodna plovila
vi: Xe và phụ tùng > Bộ phận và phụ kiện xe cộ: Linh kiện & Phụ kiện máy bay; Phụ tùng & Phụ kiện Xe máy/Ô tô điện (EV); Thiết bị điện tử xe cơ giới; Phụ tùng xe cơ giới; Bảo dưỡng, chăm sóc và trang trí xe; An toàn và an ninh xe cộ; Khoang lưu giữ và chở hàng của xe; Bộ phận & linh kiện tàu thuyền
da: Køretøjer og dele > Dele og tilbehør til køretøjer: Dele og tilbehør til fly; Dele og tilbehør til elektriske køretøjer (EV); Elektronik til motorkøretøjer; Dele til motorkøretøjer; Pleje og udsmykning af motorkøretøjer; Køretøjssikkerhed; Lagring og last til køretøjer; Dele og tilbehør til fartøjer
de: Fahrzeuge & Teile > Fahrzeugersatzteile & -zubehör: Flugzeugteile & -Zubehör; Teile und Zubehör für Elektrofahrzeuge; Kfz-Elektronik; Kfz-Teile; Kfz-Wartung & -Pflege; Fahrzeugsicherheit; Stauraum- & Transportsysteme; Wasserfahrzeugteile & Zubehör
hu: Járművek és alkatrészek > Járműalkatrészek és -kiegészítők: Repülőgép-alkatrészek és -kiegészítők; Elektromos jármű (EV) alkatrészek és kiegészítők; Gépjármű-elektronika; Gépjárműalkatrészek; Járműkarbantartás, -gondozás és -dekoráció; Járműbiztonság és -védelem; Járműtárolás és -rakomány; Vízijármű-alkatrészek és -kiegészítők
pl: Pojazdy i części > Akcesoria i części do pojazdów: Akcesoria i części do samolotów; Części i akcesoria do pojazdów elektrycznych; Wyposażenie elektroniczne pojazdów silnikowych; Części do pojazdów silnikowych; Konserwacja, pielęgnacja i ozdabianie pojazdów; Zabezpieczenia pojazdów; Przewóz i przechowywanie bagażu; Części i akcesoria do jednostek pływających
th: รถยนต์และชิ้นส่วน > ชิ้นส่วนและอุปกรณ์สำหรับยานยนต์: ชิ้นส่วนและอุปกรณ์เครื่องบิน; ชิ้นส่วนและอุปกรณ์เสริมรถยนต์ไฟฟ้า (EV); วงจรอิเล็กทรอนิกส์ในรถยนต์; ชิ้นส่วนรถยนต์; การบำรุงรักษา การดูแล และการตกแต่งรถ; ความปลอดภัยและการรักษาความปลอดภัยรถยนต์; ที่จัดเก็บและบรรทุกของบนรถ; ชิ้นส่วนและอุปกรณ์เรือ
fi: Ajoneuvot ja osat > Ajoneuvojen osat ja tarvikkeet: Lentokoneiden osat ja tarvikkeet; Sähköajoneuvojen osat ja tarvikkeet; Moottoriajoneuvojen elektroniikka; Moottoriajoneuvojen osat; Ajoneuvon huolto, hoito ja sisustus; Ajoneuvon turvallisuus; Auton säilytys- ja kuormaratkaisut; Veneen osat ja tarvikkeet
pt-BR: Veículos e peças > Peças e acessórios de veículos: Peças e acessórios de aeronaves; Peças e acessórios para veículos elétricos (EV); Eletrônicos para veículos motorizados; Peças para veículos motorizados; Manutenção, cuidado e decoração para veículos motorizados; Segurança de veículos; Armazenamento e carga de veículos; Peças e acessórios para embarcações
sv: Fordon och delar > Fordonsdelar och tillbehör: Delar och tillbehör till flygplan; Delar och tillbehör till elfordon (EV); Fordonselektronik; Fordonsdelar; Motorfordonsvård; Fordonssäkerhet; Lastförvaring i fordon; Delar och tillbehör till fartyg
tr: Taşıtlar ve Parçalar > Taşıt Parçaları ve Aksesuarlar: Hava Taşıtı Parçaları ve Aksesuarları; Elektrikli Araç (EV) Parçaları ve Aksesuarları; Motorlu Taşıt Elektronik Sistemleri; Motorlu Taşıt Parçaları; Araç Bakımı ve Dekoru; Taşıt Güvenliği ve Emniyeti; Taşıt Saklama ve Kargo; Su Jetli Tekne Parçaları ve Aksesuarları
nb: Kjøretøy og deler > Deler og tilbehør til kjøretøy: Deler og tilbehør til fly; Deler og tilbehør til elektriske kjøretøy (EV); Kjøretøyelektronikk; Kjøretøydeler; Kjøretøyvedlikehold, -pleie og -dekor; Kjøretøysikkerhet; Billagring og -last; Båtdeler og -tilbehør
fr: Véhicules et accessoires > Pièces détachées pour véhicules: Pièces et accessoires pour avions; Pièces et accessoires pour véhicules électriques (VE); Électronique pour véhicules; Pièces détachées automobiles et motos; Entretien et décoration de véhicules; Sécurité des véhicules; Accessoires de chargement; Pièces détachées et accessoires nautiques
pt-PT: Veículos e peças > Acessórios e peças para veículos: Acessórios e peças para aeronaves; Peças e acessórios para veículos elétricos (VE); Componentes eletrónicos para veículos motorizados; Peças para veículos motorizados; Decoração, cuidado e manutenção de veículos; Segurança e proteção para veículos; Armazenamento e carga de veículos; Acessórios e peças para embarcações
el: Οχήματα & ανταλλακτικά > Ανταλλακτικά & αξεσουάρ οχημάτων: Ανταλλακτικά και αξεσουάρ αεροσκαφών; Ανταλλακτικά & αξεσουάρ ηλεκτρικών οχημάτων (EV).; Ηλεκτρονικά μηχανοκίνητων οχημάτων; Ανταλλακτικά μηχανοκίνητων οχημάτων; Συντήρηση, φροντίδα & διακόσμηση μηχανοκίνητων οχημάτων; Ασφάλεια & προστασία οχημάτων; Αποθήκευση & φορτίο οχημάτων; Ανταλλακτικά & αξεσουάρ για σκάφη
bg-BG: Превозни средства и части > Автомобилни части и аксесоари: Части и аксесоари за въздушни летателни апарати; Части и аксесоари за електрически превозни средства; Електроника за моторни превозни средства; Части за моторни превозни средства; Поддръжка, грижа и декорация на превозни средства; Безопасност и сигурност на превозни средства; Багажници и товарни отделения за превозни средства; Части и аксесоари за плавателни съдове
zh-TW: 車輛與零配件 > 車輛零件/配件: 飛行器零件/配件; 電動車 (EV) 零件/配件; 汽機車電子裝置; 汽機車零配件; 車輛保養與裝飾; 車輛安全; 車輛收納空間/載貨車廂; 船艇零件/配件
es: Vehículos y recambios > Piezas y accesorios para vehículos: Accesorios y piezas para aviones; Piezas y accesorios para vehículos eléctricos (EV); Material electrónico para vehículos motorizados; Piezas para vehículos motorizados; Mantenimiento, cuidado y decoración de vehículos; Seguridad y protección para vehículos; Almacenamiento y carga de vehículos; Accesorios y piezas para embarcaciones
it: Veicoli e parti > Componenti e accessori per auto: Componenti e accessori per velivoli; Parti e accessori per veicoli elettrici (EV); Elettronica per veicoli a motore; Componenti per veicoli a motore; Cura, manutenzione e decorazione dei veicoli; Sicurezza e protezioni per veicoli; Stoccaggio e carico per veicoli; Parti e accessori imbarcazioni
ja: 乗り物・パーツ > 乗り物用パーツ・関連用品: 航空機パーツ・関連用品; 電気自動車（EV）部品・関連用品; 車載用電子機器; 自動車・バイク用パーツ; 乗り物用品; 乗り物の安全・防犯関連用品; 乗り物用収納ボックス; 船舶パーツ・関連用品
zh-CN: 交通工具/汽车/飞机/船舶 > 交通工具零件/配件: 飞机零件/配件; 电动汽车 (EV) 零件/配件; 机动车电子产品; 机动车零部件; 交通工具护理; 车辆安全防盗用品; 交通工具储存和载货; 船艇零件/配件
ro-RO: Vehicule și piese > Piese și accesorii pentru vehicule: Piese și accesorii pentru avioane; Piese și accesorii pentru vehicule electrice (EV); Componente electronice pentru autovehicule; Piese autovehicule; Întreținerea, îngrijirea și decorarea vehiculelor; Siguranța și securitatea vehiculelor; Depozitare și încărcătură pentru vehicule; Piese și accesorii pentru ambarcațiuni
sk-SK: Diely pre vozidlá > Diely a príslušenstvo pre vozidlá: Diely a príslušenstvo pre lietadlá; Diely a príslušenstvo pre elektromobily (EV); Elektronika motorových vozidiel; Diely motorových vozidiel; Údržba, starostlivosť a dekorácia vozidiel; Bezpečnosť a zabezpečenie vozidla; Riešenia uloženia nákladu na vozidle; Diely a príslušenstvo pre plavidlá
en: Vehicles & Parts > Vehicle Parts & Accessories: Aircraft Parts & Accessories; Electric Vehicle (EV) Parts & Accessories; Motor Vehicle Electronics; Motor Vehicle Parts; Vehicle Maintenance, Care & Decor; Vehicle Safety & Security; Vehicle Storage & Cargo; Watercraft Parts & Accessories
lt-LT: Transporto priemonės ir dalys > Transporto priemonių dalys ir priedai: Orlaivių dalys ir priedai; Elektrinių transporto priemonių (EV) dalys ir priedai; Motorinių transporto priemonių elektronika; Motorinių transporto priemonių dalys; Transporto priemonių priežiūra ir apdaila; Transporto priemonių sauga ir apsauga; Transporto priemonių krovinių įranga; Vandens transporto priemonių dalys ir priedai
cs: Vozidla a náhradní díly > Díly a příslušenství vozidel: Součásti a příslušenství letadel; Díly a příslušenství pro elektrická vozidla (EV); Elektronika vozidel; Díly motorových vozidel; Údržba a výzdoba motorových vozidel; Bezpečnost a zabezpečení vozidel; Přeprava nákladů pomocí vozidel; Díly a příslušenství k motorovým člunům
hr-HR: Vozila i dijelovi vozila > Dijelovi i oprema za vozila: Dijelovi i oprema za zrakoplove; Dijelovi i oprema za električna vozila (EV).; Elektronika za motorna vozila; Dijelovi za motorna vozila; Održavanje, njega i uređenje vozila; Sigurnost i zaštita vozila; Skladištenje i teret vozila; Dijelovi i dodaci za plovila
ru: Транспортные средства, запчасти и аксессуары > Запчасти и аксессуары для транспортных средств: Запчасти и аксессуары для летательных аппаратов; Запчасти и аксессуары для электротранспорта; Автомобильная электроника; Автомобильные запчасти; Обслуживание, уход и декорирование; Защитная экипировка и товары для обеспечения безопасности транспортных средств; Товары для перевозки грузов на транспортных средствах; Запчасти и аксессуары для водного транспорта